臺灣高等法院刑事判決
                                    107年度上易字第578號
上  訴  人
即  被  告  張清翔



選任辯護人  王俊傑律師
上列上訴人因竊盜案件，不服臺灣新北地方法院106年度訴字第4
88號，中華民國106年12月5日第一審判決（起訴案號：臺灣新北
地方檢察署106年度偵緝字第600、602、1670、1671號，106年度
偵字第7377、8739、18234、18235號），提起上訴，本院判決如
下：
    主  文
上訴駁回。
    事  實
一、張清翔與張太安（另行審結）共同基於意圖為自己不法所有
    之竊盜犯意，於民國105 年11月13日上午0 時44分許，由張
    清翔騎乘車號000-000 號普通重型機車搭載張太安，前往新
    北市○○區○○街000 巷000 號「好了啦超大杯茶飲店」，由張
    清翔在外把風，張太安入內竊取李坤揚放置店內桌上之現金
    新臺幣2,000 元得手，旋即騎乘之上開機車逃離現場，再行
    平分贓款。
二、案經新北市政府警察局三重分局報告臺灣新北地方檢察署檢
    察官偵查起訴。
    理  由
壹、程序方面：
一、本院審理範圍：
    上訴人即被告張清翔（下稱被告）就其經原審判決有罪部分
    提起上訴後，於本院審理時，就原判決附表一編號1 至5 及
    附表二編號1 至4 部分撤回上訴（本院卷第81頁背面、85頁
    ），是本院僅就原判決附表二編號5 部分加以審理，合先敘
    明。
二、證據能力部分：
    被告以外之人於審判外之言詞或書面陳述，除法律有規定者
    外，不得作為證據，刑事訴訟法第159 條第1 項固定有明文
    。惟被告以外之人於審判外之陳述，雖不符同法第159 條之
    1 至第159 條之4 之規定，而經當事人於審判程序同意作為
    證據，法院審酌該言詞陳述或書面陳述作成時之情況，認為
    適當者，亦得為證據，同法第159 條之5 第1 項亦有明文規
    定。查本判決所引用證據，業經檢察官、被告及辯護人，於
    本院表示均同意有證據能力（本院卷第82至84頁），且無證
    據證明係公務員違背法定程序所取得，亦無顯有不可信之情
    況，並經本院於審理期日為合法調查，自均得作為本判決之
    證據。
貳、實體方面：
一、認定犯罪事實所憑之證據及理由：
  ㈠訊據被告固矢口否認於上開時、地與張太安共同竊盜犯行，
    辯稱：其騎乘機車搭載張太安抵達該址，張太安下車購買飲
    料，其因吃「倒吊子」檳榔身體不適，在店外等候，不知張
    太安進入店內行竊云云。
  ㈡經查：
  ⒈被告於前開時、地騎乘機車搭載張太安至飲料店後，由張太
    安獨自進入店內行竊2000元得手之事實，業據證人即飲料店
    負責人李坤揚指述明確（偵字第18234 號卷第9 至12頁），
    並有監視錄影翻拍照片可憑（偵字第18234 號卷第25至29頁
    ），核與共犯張太安供述之行竊情節相符，自堪認定。
  ⒉被告雖否認知情參與，辯稱只是搭載張太安前往該店云云。
    然被告除搭載張太安在先，尚與張太安分贓在後，此據共犯
    張太安指證明確（偵緝字第600 號卷第35頁，偵緝字第1670
    號卷第41頁），並經被告供認其收受時即知為竊盜所得贓款
    等語在卷（原審聲羈卷第11至12頁）。觀之前述監視錄影畫
    面顯示，被告所騎乘之車號000-000 號普通重型機車於當日
    凌晨00：40：29抵達後，即停放在該飲料店門口，被告於00
    ：42：56即站在距店門口不遠處，目光朝向巷道張望，張太
    安則於00：44：37至00：44：40間進入該店內下手拿取桌上
    現金，兩人於00：55：02即共乘上開機車逃離現場（偵字第
    8739號卷第25至29頁），不僅未見被告有身體不適之情形，
    且以被告於張太安實施竊盜犯罪之際，神情警醒、在店外張
    望留意巷內動靜，其站立位置與目光方向，與單純在店外等
    候點購飲料之情形，明顯不符，反具查看警示之把風外觀。
    因認以被告騎車搭載張太安前往該店，繼而在外警示觀察，
    復於事後平分贓物等事實，足認其與張太安確具共同竊盜之
    犯意聯絡與行為分擔，應以被告於原審準備程序中供認共同
    行竊之認罪自白始為真實可採。其空言否認知情共犯云云，
    核係卸責之詞，不足採信。至於共犯張太安警詢指稱本案係
    其一人所為，被告並未把風云云，核與上開事證有違，應為
    迴護之詞，亦難採憑。
  ㈢本案事證明確，被告犯行堪以認定，應予依法論科。
二、論罪與刑之加重：
  ㈠核被告所為，係犯刑法第320 條第1 項之竊盜罪。被告與同
    案被告張太安就上開竊盜犯行有犯意聯絡與行為分擔，為共
    同正犯。
  ㈡被告前因施用毒品案件，經臺灣新北地方法院以103 年度簡
    字第6373號判決處有期徒刑5 月確定；又因施用毒品案件，
    經同院以104 年度簡字第3069號判決處有期徒刑6 月確定；
    上開2 罪經同院以104 年度聲字第3797號裁定應執行有期徒
    刑9 月，並於105 年2 月17日執行完畢等情，有本院被告前
    案紀錄表1 份在卷可參。被告於上開有期徒刑執行完畢後，
    5 年內故意再犯本件有期徒刑以上之罪，為累犯，應依刑法
    第47條第1 項規定加重其刑。
三、駁回上訴之理由：
  ㈠原判決以被告犯行事證明確，適用刑法第28條、第320 條第1
     項、第47條第1 項、第41條第1 項前段、第38條之1 第1項
    、第3 項，刑法施行法第1 條之1 第1 項、第2 項前段等規
    定，以行為人之責任為基礎，審酌被告正值青壯，不思以正
    當途徑賺取金錢，竟行竊他人財物，危害社會治安，與竊盜
    所得財物數額等犯罪動機、目的、手段、所生危害程度，與
    被告犯罪後態度，暨其素行、智識程度、家庭生活經濟狀況
    等一切情狀，量處拘役50日，如易科罰金，以1,000 元折算
    1 日；並說明被告因本案犯罪所得1,000 元未據扣案，應依
    刑法第38條之1 第1 項、第3 項規定宣告沒收，於全部或一
    部不能沒收或不宜執行沒收時，追徵其價額。經核原判決認
    事用法及沒收，洵無違誤，量刑亦屬妥適。
  ㈡被告上訴意旨猶執前詞，否認共同竊盜云云，並無足取，業
    經本院指駁如前，其上訴為無理由，應予駁回。
四、被告經合法傳喚，無正當理由不到庭，爰不待其陳述逕行判
    決。
據上論斷，應依刑事訴訟法第368 條、第371條，判決如主文。
本案經檢察官劉斐玲到庭執行職務。
中　　華　　民　　國　 107　　年　　6 　　月　　13　　日
                  刑事第九庭    審判長法　官  劉方慈
                                      法　官  黃潔茹
                                      法　官  汪怡君
以上正本證明與原本無異。
不得上訴。
                                      書記官  賴怡孜
中　　華　　民　　國　 107　　年　　6 　　月　　18　　日